臺灣臺中地方法院宣示判決筆錄　 　　 　94年度易字第2078號
公　訴　人　臺灣臺中地方法院檢察署檢察官
被　　　告　甲○○
　　　　　　　　　　（現另案於臺灣臺中監獄臺中分監執行中
指定辯護人　本院公設辯護人　乙○○
上列被告因違反毒品危害防制條例案件經檢察官提起公訴（九十
四年度毒偵字第五四五一號），於中華民國九十四年十一月十七
日下午四時正，在本院刑事第一法庭宣示判決，出席職員如下：
法官起立朗讀判決主文、犯罪事實要旨、處罰條文、附記事項，
及告以上訴限制、期間並提出上訴狀之法院，且諭知記載其內容
：
一、主  文：
    甲○○施用第二級毒品，累犯，處有期徒刑拾壹月。
二、犯罪事實要旨：
（一）甲○○前曾於民國八十四年間因違反麻醉藥品管理條例案
      件，經臺灣南投地方法院判處有期徒刑八月，經提起上訴
      後，由臺灣高等法院臺中分院於八十五年十月三十日以八
      十五年度上易字一九五七號判決駁回上訴確定，又於八十
      五年間因違反肅清煙毒條例、槍砲彈藥刀械管制條例等案
      件，由本院以八十五年度訴字第一九○○號分別判處有期
      徒刑三年二月、六月，定應執行為有期徒刑三年五月，經
      提起上訴後，由臺灣高等法院臺中分院於八十六年一月七
      日以八十五年度上訴字第二四八八號判決駁回上訴確定，
      以上三罪定應執行刑為有期徒刑三年十月確定，入監服刑
      後，於八十七年七月十七日縮刑假釋付保護管束，保護管
      束期間原至八十九年五月十七日期滿，惟甲○○於假釋期
      間，復於八十八年間因施用毒品案件，經本院以八十八年
      度毒聲字第二七二號裁定送觀察、勒戒後，臺灣臺中看守
      所附設勒戒處所評定無繼續施用毒品之傾向，經臺灣臺中
      地方法院檢察署檢察官於八十八年一月二十九日為不起訴
      處分，並於八十八年一月三十日執行完畢釋放，又於八十
      八年間因施用毒品案件，經本院以八十八年度毒聲字第一
      一二七號裁定送觀察、勒戒後，臺灣臺中看守所附設勒戒
      處所評定有繼續施用毒品之傾向，經臺灣臺中地方法院檢
      察署檢察官聲請強制戒治，由本院以八十八年度毒聲字第
      一六○三號裁定送強制戒治一年，於強制戒治期間屆滿三
      個月後，其成績經評定為合格，無繼續戒治之必要，而由
      臺灣臺中地方法院檢察署檢察官聲請，由本院以八十九年
      度毒聲字第六八五九號裁定停止戒治，所餘戒治期間付保
      護管束，並於八十八年十二月十五日停止強制戒治釋放，
      於八十九年三月十日保護管束期滿執行完畢；並經臺灣臺
      中地方法院檢察署檢察官就甲○○違反毒品危害防制條例
      案件以八十八年度偵字第五三八二號提起公訴，經本院以
      八十八年度訴字第七三九號分別判處有期徒刑一年二月、
      八月，定應執行刑為有期徒刑一年八月，經提起上訴後，
      經臺灣高等法院臺中分院於八十八年七月二十日以八十八
      年度上訴字第一三二四號判決駁回上訴確定，且因而撤銷
      前開假釋，應執行殘刑有期徒刑一年十月，二者接續執行
      ，於九十二年三月四日縮刑假釋付保護管束，於九十二年
      四月二十六日假釋期滿未經撤銷假釋，其未執行之刑，以
      已執行論而執行完畢；甲○○復於九十二年間因違反毒
　　　品危害防制條例案件，經本院以九十二年度毒聲字第一九
　　　九二號裁定送強制戒治一年，嗣因毒品危害防制條例修正
　　　，而於九十三年一月九日執行完畢釋放，另經提起公訴，
　　　由本院以九十三年度訴字第八四號分別判處有期徒刑十月
  　　、六月，定應執行刑為有期徒刑一年三月確定，又因違反
   　 毒品危害防制條例案件，經本院以九十三年度簡字第一○
      ○號判處有期徒刑三月確定，三罪定應執行刑為有期徒刑
      一年五月確定，於九十四年八月二十六日通緝到案後，現
      正執行中。
（二）惟甲○○猶不知戒改，於九十三年一月九日強制戒治執行
      完畢釋放後之五年內，基於施用第二級毒品甲基安非他命
      之犯意，於九十四年八月二十三日某時，在臺中市西屯區
      福上巷二一六弄二之七號住處，以將第二級毒品甲基安非
      他命置於鋁箔紙上，以火燒烤，使其產生霧化氣體，再將
      紙卷成管狀當作吸管，以吸管施用其煙霧之方式，施用第
      二級毒品甲基安非他命一次。嗣於九十四年八月二十六日
      下午五時五十分許在臺中市○區○○○路、建國北路口為
      警緝獲時，經甲○○同意採其尿液送檢，結果呈安非他命
      、甲基安非他命陽性反應而查獲。
三、處罰條文：
    毒品危害防制條例第十條第二項，刑法第十一條前段、第四
    十七條。
四、附記事項：
    公訴意旨原雖認為被告除於九十四年八月二十三日某時施用
    一次第二級毒品甲基安非他命一次外，尚有自九十四年八月
    一日起至同年月二十二日止多次施用第二級毒品之犯行，惟
    訊據被告矢口否認有此部分之犯行，且此部分之犯罪事實業
    據檢察官當庭減縮，本院自毋庸再予審酌，附此說明。
五、本協商判決除有刑事訴訟法第四百五十五條之四第一項第一
    款於本訊問程序終結前，被告撤銷協商合意或檢察官撤回協
    商聲請者；第二款被告協商之意思非出於自由意志者；第四
    款被告所犯之罪非第四百五十五條之二第一項所定得以協商
    判決者；第六款被告有其他較重之裁判上一罪之犯罪事實者
    ；第七款法院認應諭知免刑或免訴、不受理者情形之一，及
    違反同條第二項「法院應於協商合意範圍內為判決；法院為
    協商判決所科之刑，以宣告緩刑或二年以下有期徒刑、拘役
    或罰金為限」之規定者外，不得上訴。
六、如有上開可得上訴情形，得自收受宣示判決筆錄送達之日起
    十日內，向本院提出上訴書狀，上訴於第二審法院。
中　　華　　民　　國　　94　　年　　 11　  月　 17　　日
                  刑事第一庭    法  官  周瑞芬
上宣示判決筆錄正本證明與原本無異。
中　　華　　民　　國　　94　　年　　 11　  月　 17　　日
                                書記官  何俞瑩
附錄本判決論罪科刑法條
毒品危害防制條例第十條：
  施用第一級毒品者，處六月以上五年以下有期徒刑。
  施用第二級毒品者，處三年以下有期徒刑。
